【裁判字號】    90,易,1964
【裁判日期】    900713
【裁判案由】    毒品危害防制條例
【裁判全文】
臺灣臺中地方法院刑事判決                          九十年度易字第一九六四號
    公  訴  人  台灣台中地方法院檢察署檢察官
    被      告  甲○○
右列被告因違反毒品危害防制條例案件，經檢察官提起公訴（九十年度毒偵字第二五
三五號），本院判決如左：
    主      文
甲○○連連續施用第二級毒品，處有期徒刑捌月。
    事      實
一、甲○○前因違反毒品危害防制條例案件（轉讓第二級毒品），經本院於民國（下
    同）八十八年十月二十五日判處有期徒刑七月，同年十一月十三日確定。其復於
    八十八年間因施用毒品案件，經台灣台中地方法院檢察署檢察官聲請本院裁定送
    觀察、勒戒後，認無繼續施用毒品之傾向，由台灣台中地方法院檢察署檢察官於
    八十八年五月十九日，以八十八年度偵字第一一五一七號（公訴人誤載為一一五
    一八號）為不起訴處分確定。復又再犯施用毒品案件，經依本院以八十八年度毒
    聲字第四六六○號裁定送勒戒處所觀察、勒戒後，認有繼續施用毒品之傾向，由
本院以八十八年度毒聲字第七二五七號裁定送制戒治。施用毒品部分經公訴人向
    本院聲請簡易判決，由本院於八十九年一月三十日，以八十八年度中簡字第二八
    四八號判處有期徒刑六月，同年三月十一日確定。經與上開轉讓第二級毒品罪，
    定應執行刑為有期徒刑一年，經一部執行後，於九十年三月三十日假釋交付保護
    管束（假釋期滿期間至九十年五月七日止）。詎其猶不知悛悔，復基於施用第二
    級毒品安非他命之概括犯意，於九十年四月二十五日某時及同年五月二日某時，
    各往前回溯七十二小時內某時，在不詳處所施用第二級毒品安非他命二次。嗣因
    甲○○於九十年四月二十五日、五月二日至台灣台中地方法院檢察署觀護人室報
    到，經觀護人採其尿液送檢驗，結果安非他命及甲基安非他命均呈陽性反應，始
    知上情。
二、案經臺灣台中地方法院檢察署檢察官自動檢舉偵查起訴。
    理      由
一、訊據被告甲○○矢口否認揭犯行，辯稱：伊於假釋後之九十年四月初曾開刀，且
    平常亦有服用肝藥及肺藥，可能係因此而於尿液中驗出安非命類之陽性反應云云
    。經查，被告於九十年四月二十五日、五月二日因假釋執行保護管束而至台灣台
    中地方法院檢察署觀護人室報到，經觀護人採其尿液送檢驗，結果二次安非他命
    及甲基安非他命均呈陽性反應，有卷附之私立孫中山紀念醫院藥物濫用檢測中心
    檢驗報告書二紙（見偵查卷第八、十頁）可稽。而一般吸食或施打煙毒品（或麻
    醉藥品），八小時內約有百分之八十量於尿中排出，二十四小時後剩餘量之百分
    之九十再排出，七十二小時後仍有有微量排出，而因人體代謝差異（即成癮者）
    ，其代謝時間慢，故於一百二十小時內，利用較具公信力之儀器（如氣相層析質
    譜儀）仍「可能」被檢測出，業經憲兵司令部八十年五月七日（八○）鑑檢字第
    一七四六號函釋在案，已足證被告確曾於九十年四月二十五日、五月二日至觀護
    人室報到，經觀護人採其尿液前，各往前回溯七十二小時內某時曾施用毒品安非
    他命二次之行為無疑。至被告抗辯稱：係開刀、服藥，而可能致尿液中驗出安非
    他命陽性反應乙情。被告就此並未提出醫師之處方以供本院鑑定審酌。是其僅空
    言泛稱因開刀、服藥而引起，要無足採。再被告前因施用毒品，經本院裁定送觀
    察、勒戒後，認無繼續施用毒品之傾向，經台灣台中地方法院檢察署檢察官於八
    十八年五月十九日，以八十八年度偵字第一一五一七號為不起訴處分確定。復又
    再犯施用毒品案件，經依本院以八十八年度毒聲字第四六六○號裁定送勒戒處所
    觀察、勒戒後，認有繼續施用毒品之傾向，由本院以八十八年度毒聲字第七二五
    七號裁定送制戒治（後經停止戒治付保護管束，於八十九年十一月二十八日期滿
    ），此有台灣台中地方法院檢察署刑案資料查註紀錄表及台灣高等法院被告全國
    前案紀錄表、本院八十八年度毒聲字第七二五七號、八十九年度毒聲字第二七五
    二號裁定各乙紙，在卷足憑。是本件事證明確，被告犯行洵堪認定。
二、核被告所為，係犯毒品危害防制條例第十條第二項之施用第二級毒品罪。被告前
    後二次施用毒品安非他命之犯行，時間緊接，所犯構成要件相同，顯係基於概括
    之犯意反覆為之，為連續犯，應以一罪論，並加重其刑。被告持有第二級毒品之
    低度行為，應為施用之高度行為所吸收，不另論罪。審酌被告前因違反毒品危害
    防制條例案件（轉讓第二級毒品），經本院於八十八年十月二十五日判處有期徒
    刑七月，同年十一月十三日確定；又因施用毒品部分（即前開經送第二次觀察勒
    戒之同一事實）經公訴人向本院聲請簡易判決，由本院於八十九年一月三十日，
    以八十八年度中簡字第二八四八號判處有期徒刑六月，同年三月十一日確定。上
    開二罪，經定應執行刑為有期徒刑一年，經一部執行後，於九十年三月三十日假
    釋交付保護管束（假釋期滿期間至九十年五月七日止）乙情，有上開刑案資料查
    註紀錄表及被告全國前案紀錄表、本院八十九年度聲字第一九三三號裁定各乙紙
    可稽，其於假釋期間內，竟再犯本件，足見不知檢束行為，及其犯罪之動機、目
    的、手段、施用次，及犯罪後之態度等一切情狀，爰量處如主文所示之刑。
據上論斷，應依刑事訴訟法第二百九十九條第一項前段，毒品危害防制條例第十條第
二項、第二十條第三項前段，刑法第十一條前段、第五十六條，判決如主文。
中      華      民      國      九十    年      七      月      十三    日
                                            臺灣台中地方法院刑事第三庭
                                                法  官  陳  添  喜
右正本證明與原本無異。
如不服本判決，應於送達後十日內向本院提出上訴狀(須附繕本)，上訴於台灣高等
法院台中分院。
                                                書記官
中      華       民      國    九十     年       七     月      十三    日
附錄論罪科刑法條全文：
毒品危害防制條例第十條：
施用第一級毒品者，處六月以上五年以下有期徒刑。
施用第二級毒品者，處三年以下有期徒刑。


司法院資訊處製作；財團法人民間司法改革基金會備份。
